臺灣高等法院花蓮分院刑事判決　　　　　　　　　　九十三年度上訴字第一二九號
　　上　 訴　 人　臺灣花蓮地方法院檢察署檢察官
　　上訴人即被告　甲○○
　　選任　辯護人　曾泰源律師
右上訴人因被告違反毒品危害防制條例案件，不服臺灣花蓮地方法院九十二年度訴字
第二六三號中華民國九十三年六月十四日第一審判決（起訴案號：臺灣花蓮地方法院
檢察署九十二年度偵字第一一九四號），提起上訴，本院判決如左：
    主  文
原判決撤銷。
甲○○共同連續販賣第二級毒品，累犯，處有期徒刑玖年。扣案之第二級毒品安非他
命拾參包（驗後總淨重肆佰柒拾玖點陸陸公克）沒收銷燬之；台灣宅配通配送收執聯
貳張（貨件追蹤查詢號碼為：000000000000及00000000000
0號）上偽造的「楊萬來」署押各壹枚均沒收。
    犯罪事實
一甲○○曾因違反麻醉藥品管理條例案件，經台灣新竹地方法院以八十六年度竹簡字
  第七七五號判處有期徒刑五月確定，甫於民國（下同）八十八年二月五日執行完畢
  ，仍不知悔改，竟再與綽號「李ㄝ」之不詳年籍姓名成年男子基於販賣及運輸第二
  級毒品安非他命並行使偽造文書之概括犯意聯絡，由「李ㄝ」先後兩次向在屏東地
  區之不詳真實姓名年籍成年男子「林文清」購買半公斤之第二級毒品安非他命並匯
  款後，再推由「林文清」先後於九十二年二月六日、二月十日利用不知情的台灣宅
  配通股份有限公司送貨人員於翌日（二月七日及二月十一日）各運輸約半公斤之第
  二級毒品安非他命至花蓮縣吉安鄉○○村○○○街五四五巷二十號甲○○住處，由
  甲○○在收執聯「收件人」欄上偽造「楊萬來」署名並將該偽造之收執聯交給台灣
  宅配通送貨人員予以行使後，收受該內裝安非他命之包裹，足生損害於「楊萬來」
  及台灣宅配通股份有限公司對貨物管理之正確性。嗣經海岸巡防署高雄市機動查緝
  隊通報海岸巡防署海岸巡防總局東部地區巡防局於九十二年二月十一日下午二時許
  在甲○○前揭住處當場查獲，並扣得安非他命十三包（毛重四百九十三點九五五公
  克，驗後淨重共四百七十九點九五公克）。
二案經海岸巡防署海岸巡防總局東部地區巡防局移送臺灣花蓮地方法院檢察署檢察官
  偵查起訴。
    理  由
一原審認定被告甲○○擔任不詳姓名成年男子「李ㄝ」之外務，由「李ㄝ」連續二次
  向「林文清」購買半公斤安非他命後，再推由「林文清」於九十二年二月六、七日
  及十、十一日兩次利用不知情之宅配人員將安非他命自屏東運輸至被告住處，由被
  告以「楊萬來」名義收受，經警於九十二年二月十一日下午二時許在被告住處當場
  查獲扣案之安非他命等事實，經核並無違誤，茲引用原審判決書所記載之理由及證
  據。被告上訴意旨仍執原審所為之陳詞否認犯罪，顯不足採。
二檢察官上訴意旨略以：被告與「李ㄝ」共同連續二次意圖營利販賣而販入第二級毒
  品安非他命總重約一千公克，且九十二年二月六日第一次購入約半公斤後，隨即於
  同年月十一日再次購入半公斤，衡諸常情，被告與「李ㄝ」於不到一星期的時間內
  ，竟連續二次購入半公斤安非他命，顯見被告與「李ㄝ」並非僅供自己施用，而另
  有其銷售管道，是本件雖未查獲被告與「李ㄝ」銷售安非他命之下線，惟參照經驗
  法則，亦可認被告與「李ㄝ」確有販賣第二級毒品安非他命之犯行等語。
三按一般大量購入毒品之目的，不外乎販賣及自用兩種，而被告於九十二年二月十一
  日下午二時十分許被警當場查獲後不久，「李ㄝ」旋即於下午二時五十七分於電話
  中向「林文清」稱：「就你（指「林文清」）那邊過來，就出事，人（警察）就跟
  過來了，我的『外務』都被帶去」有被告所不爭執之通訊監察紀錄可稽（見偵查卷
  第八六頁）。被告亦坦承伊前次所收取之半公所安非他命已經交給他人等情（見本
  院卷第九一頁），故被告係以「楊萬來」名義收取「李ㄝ」向「林文清」所購買之
  毒品安非他命而為「李ㄝ」口中之「外務」無訛。而一般所稱之「外務」，係指在
  營利事業體中負責聯外事務之業務人員而言，故「李ㄝ」向「林文清」購買毒品後
  由「林文清」以宅配方式運交毒品給被告收受，係屬「李ㄝ」營業事務內容之一部
  ，應無可置疑。而營業行為既係以營利為目的，且對照「李ㄝ」於短時間內向「林
  文清」二次購買各約半公斤之安非他命，其數量甚為龐大，衡情絕非供自己施用等
  情狀，參照前揭說明，「李ㄝ」購買安非他命係出於販賣之動機，並無可疑。被告
  擔任「李ㄝ」之「外務」負責收取上線毒販所交寄之毒品安非他命，其與「李ㄝ」
  間具有意圖營利而販入安非他命之犯意聯絡至為明顯。故檢察官起訴及上訴意旨指
  被告與「李ㄝ」間有意圖營利販賣而販入前述安非他命之犯意聯絡一節，顯然有據
  。原審認定「李ㄝ」並非意圖營利而向「林文清」販入安非他命，進而僅對被告論
  以運輸毒品罪名，尚嫌疏誤。檢察官上訴意旨執此指摘原判決論處被告之罪名為不
  當，為有理由，本院自應將原判決撤銷改判。
四按所謂「運輸」，係指本於運輸意思而搬運輸送而言，倘其有此意圖者，一有搬運
  輸送之行為犯罪即已成立，並非以運抵目的地為完成犯罪之要件。而運輸毒品罪，
  並不以兩地間毒品直接搬運輸送移轉存置於特定地點為限，其以迂迴、輾轉方法，
  利用不相同之運輸工具、方法，將特定之毒品移轉運送至終極目的地者，其各階段
  之運送行為，均不失為「運輸」行為之一種（最高法院九十二年度台上字第五四二
  六號判決要旨參照）；又所謂「運輸」毒品，係指轉運輸送毒品，亦即由一地轉運
  輸送另一地，係指單純運輸並無他項目的而言，苟因有他項目的而運輸，則他項目
  的如果構成犯罪，即應分別情形按牽連犯或想像競合犯論擬，不能置他項罪名於不
  問。又販賣毒品罪，雖不以販入之後復行賣出為構成要件，祇須以營利為目的將毒
  品販入或賣出，有一於此，其犯罪即經完成（最高法院九十二年度台上字第一二八
  八號判決要旨參照）。核「李ㄝ」二次向「林文清」購買毒品並匯款後，由「林文
  清」利用不知情之宅配人員將毒品運輸至被告住處，再由被告以「楊萬來」名義收
  受之行為，係犯毒品危害防制條例第四條第二項之販賣第二級毒品罪（意圖販賣而
  販入）、運輸第二級毒品罪（運輸毒品之事實，起訴書已經敘及，本院自應併予審
  究）及刑法第二百十六條行使第二百十條偽造私文書罪。被告與「李ㄝ」間有販賣
  、運輸毒品及行使偽造私文書之犯意聯絡及行為分擔，皆為共同正犯。被告先後二
  次販賣、運輸毒品及行使偽造私文書之行為，時間緊接，所犯罪名相同，依其情節
  ，顯係出於概括之犯意為之，為連續犯，爰依刑法第五十六條之規定以一罪論，並
  加重其刑（無期徒刑部分不加重）。所犯連續販賣、運輸毒品及行使偽造私文書三
  罪間有方法結果之牽連關係，應從一情節較重之連續販賣第二級毒品罪處斷。被告
  持有毒品之低度行為為販賣之高度行為所吸收；偽造「楊萬來」署名之行為為偽造
  私文書行為之一部分；偽造文書之低度行為為行使偽造文書之高度行為所吸收，均
  不另論罪。又被告甫於八十八年二月五日受有期徒刑執行完畢，有被告全國前案紀
  錄表附卷可稽（見本院卷第三五頁），為累犯，應依法加重其刑（無期徒刑部分不
加重）。爰審酌被告雖僅係毒販「李ㄝ」所僱用之「外務」，並非販賣毒品主導者
  ，但其所經手代收之毒品數量龐大，對社會之危害甚鉅等一切情狀，認起訴檢察官
  求刑九年頗為適當，爰判處如主文所示之刑。扣案之第二級毒品安非他命十三小包
  （驗後總淨重四百七十九點六六公克），應依毒品危害防制條例第十八條第一項前
  段之規定，宣告沒收並銷燬之；台灣宅配通配送收執聯二張（貨件追蹤查詢號碼分
  別為000000000000號、000000000000號）業經被告提出
  於宅配通送貨人員以收受包裹，並非被告所有，爰不宣告沒收，惟被告於上述二張
  收執聯上偽造的「楊萬來」署押各一枚，均應依刑法第二百十九條之規定諭知沒收
  。
據上論斷，應依刑事訴訟法第三百六十九條第一項前段、第三百六十四條、第二百九
十九條第一項前段，毒品危害防制條例第四條第二項、第十八條第一項前段，刑法第
十一條前段、第二十八條、第五十六條、第二百十六條、第二百十條、第五十五條後
段、第四十七條、第二百十九條，判決如主文。
本案經檢察官李土城到庭執行職務。
中      華      民      國    九十三    年      九      月      八      日
      審判長法官  謝  志  揚
                                          法官  蔣  有  木
                                          法官  何  方  興
右正本證明與原本無異。
如不服本判決應於判決送達後十日內向本院提出上訴狀。其未敘述理由者，並應於提
出上訴狀後十日內向本院補提理由狀（須附繕本）。
                                        書記官  劉  妙  娘
中      華      民      國    九十三    年      九      月      八      日
附錄本判決論罪之法律條文：
毒品危害防制條例第四條第二項：
製造、運輸、販賣第二級毒品者，處無期徒刑或七年以上有期徒刑，得併科新台幣七
百萬元以下罰金。
毒品危害防制條例第十八條第一項：
查獲之毒品及專供製造或施用毒品之器具，不問屬於犯人與否，均沒收銷燬之。但合
於醫藥或研究之用者，得不予銷燬。
刑法第二百一十六條：
行使第二百十條至第二百十五條之文書者，依偽造、變造文書或登載不實事項或使登
載不實事項之規定處斷。
刑法第二百一十條：
偽造、變造私文書，足以生損害於公眾或他人者，處五年以下有期徒刑。
刑法第二百一十九條：
偽造之印章、印文或署押，不問屬於犯人與否，沒收之。
